【裁判字號】    95,易,90
【裁判日期】    950126
【裁判案由】    竊盜
【裁判全文】
臺灣臺中地方法院刑事判決                95年度易字第90號
公  訴  人  台灣台中地方法院檢察署檢察官
被      告  丁○○
                    （現另案在台灣台中監獄執行中）
            戊○○
上列被告因竊盜案件，經檢察官聲請簡易判決處刑（九十四年度
偵字第四七四七、一六六０四號），本院臺中簡易庭認不得以簡
易判決處刑（九十四年度中簡字第三二一０號），移由刑事庭依
通常程序審理，本院合議庭裁定由受命法官獨任進行簡式審判程
序，判決如下：
    主    文
丁○○連續結夥三人以上竊盜，累犯，處有期徒刑拾月。扣案之
鑰匙壹支沒收。
戊○○共同連續攜帶兇器竊盜，累犯，處有期徒刑捌月。扣案之
鑰匙壹支沒收。
    犯罪事實
一、丁○○於民國（下同）九十年間因違反毒品危害防制條例案
    件，經本院判處有期徒刑七月確定，於九十二年七月二日縮
    刑期滿執行完畢。戊○○於八十三年間因違反肅清煙毒條例
    等案件，經台灣高等法院台中分院判處應執行有期徒刑三年
    三月確定；又於八十五年間因違反麻醉藥品管理條例案件，
    經本院判處有期徒刑六月確定，二案接續執行於八十九年三
    月二十三日縮刑期滿執行完畢。詎均不知悔改，丁○○、戊○○復夥同何億琪（五十五年十一月四日出生）結夥三人或
    該二人共同或單獨意圖為自己不法之所有，並基於概括犯意
    ，而為下列竊盜行為：
  (一)丁○○、戊○○夥同何億琪結夥三人，於九十四年一月十三
    日下午二時許，由戊○○駕駛向不知情之李瑞芳借用車牌號
    碼BU-0171號自小貨車搭載丁○○、何億琪二人，在台中市
    西屯區○○路四六一巷十二號旁，見丙○○所有擺放該處之
    不銹鋼攤架一個（價值新臺幣（下同）三萬五千元），以三
    人徒手將該不銹鋼攤架搬上前開自小貨車上之方式竊取，得
    手後將之載運至台中市○○路勝琳回收場出售予不知情之該
    回收場負責人林清良，得款二千元朋分花用（戊○○、何億
    琪此次竊盜部分，業據檢察官以具有連續犯裁判上一罪關係
    之同一案件曾經判決確定為由，均另為不起訴處分確定）。
  (二)戊○○於九十四年二月七日下午四時許，在台中市南屯區○○○街與文心路口旁，以其所有鑰匙一支開啟電門發動引擎
    之方式，竊取己○○所有停放該處之車牌號碼ILR-376號重
    型機車一輛（價值一萬元），得手後供己使用。
  (三)戊○○竊得前開機車後，唯恐遭警查獲，乃將ILR-376號車
    牌丟棄，嗣於九十二年二月十五日上午十時許，與丁○○共
    同謀議竊取另車牌懸掛在前開機車上，而推由丁○○持其所
    有客觀上足供為兇器使用之鐵質扳手（長約十六公分，二端
    均有圓形開口）一支，至台中市○○區○○街四十六之一號
    地下室，以該扳手卸下車牌之方式，竊取甲○○所有停放該
    處之重型機車所懸掛JGF-055號車牌一面，得手後，由該二
    人共同將JGF-055號車牌一面懸掛在戊○○竊得之前開機車
    上以供使用。迨於九十四年三月九日下午七時五十分許及同
    日下午七時五十五分許，為警分別在台中市○○區○○街四
    十六之一號樓梯間及同街四十六之一號前查獲戊○○、丁○○，並扣得戊○○所有供竊取前開機車所用之鑰匙一支。
  (四)丁○○於九十四年九月二十二日下午七時許，在台中市○○
    路與向上路口棒球場旁，以其所有鑰匙一支開啟電門發動引
    擎之方式，竊取靈鴻實業有限公司所有由陳定港使用於九十
    四年九月十八日下午四時許，在台中市○○區○○路與旱溪
    東路口失竊後經不詳姓名者停放該處之車牌號碼X9-7349號
    自小貨車一輛（價值八萬元），得手後以供代步使用。嗣於
    九十四年九月二十三日下午二時三十分許，丁○○駕駛前開
    自小貨車途經台中市○○路與忠明南路口為警查獲，並扣得
    丁○○所有供竊取前開自小貨車所用之鑰匙一支。
二、案經台中市警察局第六分局報請及台中市警察局移請台灣台
    中地方法院檢察署檢察官偵查後聲請簡易判決處刑。
    理    由
一、本件被告丁○○、戊○○所犯係死刑、無期徒刑、最輕本刑
    為三年以上有期徒刑以外之罪，其於準備程序中就被訴事實
    為有罪之陳述，經告知簡式審判程序之旨，並聽取公訴人及
    被告之意見後，本院合議庭認為適宜而裁定由受命法官獨任
    進行簡式審判程序，合先敘明。
二、上開犯罪事實，業據被告丁○○、戊○○迭於警詢、偵查中
    及本院審理時均坦承不諱，核與共犯何億琪於警詢時供述、
    被害人丙○○、己○○、陳定港分別於警詢時指述及證人李
    瑞芳、林清良分別於警詢時證述之情節相符，並有扣押筆錄
    、扣押物品目錄表、警繪竊盜現場圖、竊取不銹鋼攤架之監
    視翻拍照片、竊取前開機車、車牌、自小貨車之照片、贓物
    認領保管單、車輛車牌失竊作業─查獲車輛認可資料、車籍
    作業系統─查詢認可資料附卷及鑰匙二支扣案可憑，事證明
    確，其二人犯行均堪認定。
三、核被告丁○○於上開時地竊取上開不銹鋼攤架之所為，係犯
    刑法第三百二十一條第一項第四款之結夥三人以上竊盜罪；
    被告丁○○與戊○○、何億琪就此部分犯行，有犯意聯絡及
    行為分擔，均應論以共同正犯；聲請意旨就被告丁○○此部
    分犯行，認係犯刑法第三百二十條第一項之普通竊盜罪，尚
    有未洽，起訴法條應予變更。查被告丁○○持以行竊車牌之
    扳手一支，係鐵質，長約十六公分，二端均有圓形開口，已
    據其供明在卷，該鐵質扳手在客觀上對人之生命、身體、安
    全構成威脅，而具有危險性，堪認足供為兇器使用無疑；核
    被告丁○○、戊○○共同謀議，而推由被告丁○○於前開時
    地以其所有客觀上足供為兇器使用之鐵質扳手一支卸下車牌
    之方式，竊取JGF-055號車牌一面，並共同將之懸掛在被告
    戊○○竊得之前開機車上以供使用之所為，均係犯刑法第三
    百二十一條第一項第三款之攜帶兇器竊盜罪；被告丁○○、
    戊○○就此部分犯行，有犯意聯絡及行為分擔，應論以共同
    正犯；聲請意旨就被告丁○○、戊○○此部分犯行，認均係
    犯刑法第三百二十條第一項之普通竊盜罪，亦有未洽，起訴
    法條應予變更。又被告戊○○、丁○○分別於上開時地各自
    竊取上開機車、自小貨車之所為，均係犯刑法第三百二十條
    第一項之普通竊盜罪；聲請意旨以被告丁○○、戊○○係基
    於共同犯意聯絡，由被告戊○○於前開時地竊取己○○所有
    上開機車，認被告丁○○此部分犯有刑法第三百二十條第一
    項之普通竊盜罪嫌等語，惟查前開時地，係被告戊○○獨自
    一人以其所有鑰匙一支開啟電門發動引擎之方式，竊取己○○所有之車牌號碼ILR-376號重型機車一輛，被告丁○○並
    未參與，亦未在現場等情，此經被告戊○○、丁○○迭於警
    詢、偵查中及本院審理時均供明在卷，互核相符，亦乏積極
    證據足認被告丁○○就被告戊○○此部分犯行與之有何犯意
    聯絡，因聲請意旨認被告丁○○此部分犯行與前開有罪部份
    ，有連續犯之裁判上一罪關係，爰不另為無罪諭知。被告丁○○先後二次加重竊盜及一次普通竊盜犯行，時間緊接，基
    本犯罪構成要件相同，顯係基於概括犯意為之，應依連續犯
    之規定以一情節較重之結夥三人以上竊盜罪論，並依法加重
    其刑。被告戊○○先後一次加重竊盜及一次普通竊盜犯行，
    時間緊接，基本犯罪構成要件相同，顯係基於概括犯意為之
    ，應依連續犯之規定以一攜帶兇器竊盜罪論，並依法加重其
    刑。次查被告丁○○於九十年間因違反毒品危害防制條例案
    件，經本院判處有期徒刑七月確定，於九十二年七月二日縮
    刑期滿執行完畢；被告戊○○於八十三年間因違反肅清煙毒
    條例等案件，經台灣高等法院台中分院判處應執行有期徒刑
    三年三月確定，又於八十五年間因違反麻醉藥品管理條例案
    件，經本院判處有期徒刑六月確定，二案接續執行於八十九
    年三月二十三日縮刑期滿執行完畢，有台灣高等法院被告前
    案紀錄表附卷可參，其二人於五年內再犯本件有期徒刑以上
    之罪，均為累犯，均應依法加重其刑，並均依規定遞加。爰
    審酌被告二人前科資料及其等犯罪之動機、目的、手段、對
    社會所生危害、犯罪後坦承犯行等一切情狀，各量處如主文
    所示之刑，以示懲儆。扣案之鑰匙二支，分別係被告戊○○
    、丁○○所有供竊取前開機車、自小貨車犯罪所用之物，已
    據其二人供明在卷，依法均併予宣告沒收；另被告丁○○所
    有竊取前開車牌所用之鐵質扳手一支，此經其陳明業已丟棄
    ，又未扣案，為免日後執行困難，爰不予宣告沒收，併此敘
    明。
四、據上論斷，應依刑事訴訟法第四百五十二條、第二百七十三
    條之一第一項、第二百九十九條第一項前段、第三百條，刑
    法第二十八條、第五十六條、第三百二十一條第一項第三款
    、第四款、第四十七條、第三十八條第一項第二款，判決如
    主文。
本案經檢察官乙○○到庭執行職務
中    華    民    國    95    年    1     月    26    日
                  刑事第八庭    法  官  朱光國
上正本證明與原本無異。
如不服本判決，應於送達後十日內向本院提出上訴狀（須附繕本
），上訴於台灣高等法院台中分院。
                                書記官  鄭晉發
中    華    民    國    95    年    1     月    26    日
附錄論罪科刑法條：
刑法第三百二十一條第一項第三款、第四款：
犯竊盜罪而有左列情形之一者，處六月以上、五年以下有期徒刑
：
三  攜帶兇器而犯之者。
四  結夥三人以上而犯之者。


司法院資訊處製作；財團法人民間司法改革基金會備份。
